【裁判字號】    97,訴,795
【裁判日期】    971030
【裁判案由】    殺人未遂等
【裁判全文】
臺灣高雄地方法院刑事判決               97年度訴字第795號
公  訴  人  臺灣高雄地方法院檢察署檢察官
被      告  甲○○
                    現於臺灣高雄戒治所
指定辯護人  陳炳彰律師
上列被告因殺人未遂等案件，經檢察官提起公訴（96年度偵緝字
第4212號、96年度偵緝字第4213號），本院判決如下：
    主  文
甲○○犯殺人未遂罪，累犯，處有期徒刑伍年陸月；又犯傷害罪
，累犯，處有期徒刑壹年陸月。應執行有期徒刑陸年陸月。
其餘被訴部分無罪。
    事  實
一、甲○○於民國81年間因違反麻醉藥品管理條例及肅清煙毒條
    例等案件，經本院以81年度訴字第1411號及81年度訴字第29
    86號分別判處有期徒刑3 月及3 年2 月確定，經裁定應執行
    有期徒刑3 年3 月，於84年7 月11日縮短刑期假釋出獄；另
    於85年間復因肅清煙毒條例及恐嚇等案件，經本院以85年度
    訴字第772 號及85年度訴字第1598號分別判處有期徒刑3 年
    4 月及1 年確定，經裁定應執行有期徒刑4 年2 月，並撤銷
    上開假釋，接續執行殘刑10月25日，於87年12月17日縮短刑
    期假釋出獄；嗣於89年間再因施用毒品案件，經本院裁定送
    勒戒處所施以觀察、勒戒，並撤銷上開假釋，執行殘刑2 年
    1 月5 日，於92年4 月25日縮短刑期執行完畢。詎猶不知悔
    改，仍為下列行為：
  (一)於96年7 月22日下午1 時許，前往其姊夫丙○○位於高雄市
    鼓山區○○路237 巷13號之住處，向丙○○要求歸還其前所
    贈與予丙○○之2 個音響喇叭，雙方因而發生爭執，丙○○
    遂於同日下午4 時許至龍華派出所備案，報案後，丙○○於
    同日下午5 時許行經位於高雄市○○區○○路263 號之統一
    超商前，斯時甲○○即騎乘機車擋住丙○○，並再次要求丙○○歸還上開音響喇叭，丙○○則告知已至派出所備案，甲○○竟因而心生不滿，而驟起殺意，隨即下車，並以右手持
    其所預藏之刀子1 把朝丙○○腹部刺去，丙○○躲過後，隨
    即轉身逃跑，甲○○旋即持刀騎乘機車在後追殺丙○○，待
    追至轉角處時，丙○○隨即右轉進入龍德路263 巷內，甲○○則因不及右轉而騎車跌倒，丙○○始得以脫身，並報警查
    獲，甲○○之殺人犯行因而未能得逞。
  (二)另於96年11月1 日上午7 時許，甲○○在戊○○所經營位於
    高雄市三民區○○○路與德旺街口之中古物品攤位店內，雙
    方因故發生爭執，甲○○竟基於傷害之犯意，隨手以店內物
    品砸傷戊○○鼻樑，並撿拾身旁磚頭及鐵製品毆打戊○○頭
    部及手部，致戊○○受有頭部外傷併撕裂傷、鼻骨骨折、左
    尺骨骨折等傷害，嗣為警巡邏當場查獲。
二、案經高雄市政府警察局鼓山分局、三民第一分局移送臺灣高
    雄地方法院檢察署檢察官偵查起訴。
    理  由
壹、程序部分（證據能力之審查）：
一、按被告以外之人於偵查中向檢察官所為之陳述，除顯有不可
    信之情況者外，得為證據，刑事訴訟法第159 條之1 第2 項
    定有明文。查本件證人即被害人丙○○、戊○○及證人巢義
    信、賴志峰於偵查中經具結之供述，具有被告以外之人審判
    外陳述之性質，屬傳聞證據，惟經本院依法提示予以調查，
    檢察官對此均未表示異議，且經本院審酌該書面作成時無違
    法情事，亦無任何顯有不可信之情況，自應適宜為本案之證
    據。
二、次按被告以外之人於審判外之言詞或書面陳述，除法律有規
    定者外，不得作為證據；又被告以外之人於檢察事務官、司
    法警察官或司法警察調查中所為之陳述，與審判中不符時，
    其先前之陳述具有較可信之特別情況，且為證明犯罪事實存
    否所必要者，得為證據。刑事訴訟法第159 條第1 項、第
    159 條之2 亦分別定有明文。查本件證人即被害人丙○○於
    警詢中之供述，及證人即被害人戊○○於警詢中關於遭被告
    甲○○傷害等情之供述（不含關於遭竊之供述），均具有被
    告以外之人審判外陳述之性質，屬傳聞證據，經本院依法提
    示予以調查，被告甲○○對此表示無證據能力，且與上開證
    人於本院審理時證述之情節均相符合，是依上開規定，自不
    得作為本案之證據。
三、至本判決所引用其他各項證據，關於傳聞證據部分，除符合
    刑事訴訟法第159 條之1 至第159 條之4 或其他傳聞例外之
    規定，本有證據能力外，其餘均經當事人於本院審理中同意
    作為證據，本院審酌各該言詞或書面陳述作成時之情況，認
    作為證據均屬適當，依同法第159 條之5 第1 項之規定，均
    得作為證據。
貳、實體部分：
一、得心證之理由：
  (一)犯罪事實(一)涉犯殺人未遂犯行部分：
    訊據被告固不否認於上開時、地持刀向被害人丙○○要求歸
    還音響喇叭，隨即騎車跌倒之事實，惟矢口否認有何殺人未
    遂之犯行，辯稱：伊當時係在釣魚後返家途中，在上開地點
    遇到丙○○，伊自放置釣具的袋子中取出刀子1 把係要嚇唬
    丙○○，丙○○轉身逃跑後，伊隨即騎車離開，而在騎過龍
    德路263 巷口一段距離後才不慎摔倒，若伊有致丙○○於死
    地之殺人犯意，伊理應尾隨丙○○進入龍德路263 巷內或摔
    倒後牽起機車繼續朝丙○○逃跑方向追殺，顯見伊並無殺人
    犯意云云，資為置辯。經查：
  1.訊據證人即被害人丙○○於偵查及本院審理時均證稱：96年
    7 月22日下午1 、2 時許，被告到伊家中要音響，伊不給被
    告，並到派出所報案，嗣於當日下午4 、5 時許，伊自派出
    所出來約20分鐘，在距離伊家大約500 公尺處之龍德路 263
    號統一超商前，被告騎機車從伊的左側將伊攔下來，問伊說
    箱子要不要還給他？伊即回答說剛剛報案回來，被告就下車
    在伊左側位置拿刀子往伊身上約肚子位置刺，伊往後一步躲
    開，就趕快逃跑，被告就上車追伊，後來伊緊急右轉至小巷
    子內，被告跟著伊右轉時，被告就在巷子與馬路轉角的馬路
    上自己滑倒等語（見偵1 卷第6 、7 頁，本院卷第100 至10
    2 頁），證人丙○○對於遭被告甲○○持刀追殺之時間、地
    點、被告殺人動機、所持兇器、殺人手法、追殺過程等關於
    本案重要情節均能清楚描述，苟非真有其事，證人丙○○焉
    能為如此清楚且前後一致之證述，顯示證人丙○○上開證述
    應非虛假。另本院勘驗案發現場之監視錄影帶顯示：穿白衣
    服黑褲男子（按即被害人丙○○）由畫面右方向左上方方向
    奔跑，於畫面右方突然向右轉往畫面右上方離開，一著條紋
    上衣男子（按即被告）騎乘ZCT-123 號輕型機車從後追趕，
    因剎車轉彎不及致摔車人車倒地，該男子立刻起身（右手似
    持有一銀白色長形物體），扶起車子騎乘離去等情，有本院
    97年6 月6 日勘驗筆錄1 紙在卷可稽（見本院卷第82頁），
    上開監視錄影器所拍攝之被告持刀騎車追殺被害人丙○○之
    過程，經核要與被害人丙○○上開證述之情節相符，益徵被
    害人上開證述應與事實相符。參以被告於警詢時亦自承：當
    日伊遇到被害人丙○○後，確有有拿出刀子1 把，嗣丙○○
    轉身逃跑後，伊就騎車追丙○○等語（見警1 卷第6 頁），
    亦與被害人丙○○上開證述相符，亦足以推認被害人丙○○
    上開證述應為可採。至被告於審判時雖辯稱：被害人丙○○
    逃跑後，伊隨即騎車離開，而在騎過龍德路263 巷口一段距
    離後才不慎摔倒云云（見本院卷第126 頁），然與其上開警
    詢時之供述前後不一，互為矛盾，已非可採，再佐以被害人
    丙○○上開證述及本院勘驗案發現場監視錄影帶結果，足認
    被告辯稱：伊隨即騎車離開，並未追趕丙○○云云，要屬卸
    責之詞，不足採信。
  2.按刑法上殺人罪與傷害人致死罪之區別，本視加害人有無殺
    意為斷，被害人所受之傷害程度，固不能據為認定有無殺意
    之唯一標準，但加害人之下手情形如何，於審究犯意方面，
    仍不失為重要參考資料，最高法院20年非字第104 號著有判
    例。經查，本件被告甲○○於案發當時確係持刀刺向被害人
    丙○○等情，已如上述，而被告所持之刀子雖未據扣案，然
    依一般常情，刀子通常均係以金屬材質製造，質地堅硬，且
    刀刃鋒利，對於人之身體、生命均足以造成極大之傷害，甚
    或可造成死亡之結果，此為一般人所能輕易預見之事，參照
    被告當時係持刀刺向被害人丙○○之腹部，而人體之腹腔內
    有肝臟、胃、大腸、小腸、胰臟等重要臟器，亦有腹部下動
    脈、靜脈等重要血管經過，被告當能預見以銳利之刀子刺向
    被害人之腹部，可能傷及被害人腹腔內之重要臟器、血管，
    而造成被害人死亡之結果發生，顯見被告於案發當時確能預
    見在一般情形下，其行為可能造成被害人死亡之結果發生；
    另依被害人丙○○於本院審理時證稱：被告拿刀子刺向伊時
    ，距離伊約1 公尺，被告當時刀子拿出來後馬上刺向伊等語
    （見本院卷第101 頁），則當時被告距離被害人僅有1 公尺
    ，係一般人在不移動腳步之情形下，僅以身體擺動及雙手向
    前延伸所能及之範圍，而被告在距離被害人如此短之距離內
    ，在其拿出刀子後隨即刺向被害人，並不予被害人有任何思
    索及逃避之時間及空間，則被告在被害人猝不及防之情形下
    以銳利之刀子近距離刺向被害人之腹部，顯見被告當時確係
    以殺人之犯意持刀刺向被害人丙○○甚明。再參以被告當時
    持刀刺向被害人丙○○，而為被害人所閃避並逃脫後，被告
    仍持刀騎乘機車在後追趕被害人等情，業據被害人於偵查及
    本院審理時證述綦詳，且為現場路口監視錄影器所側錄下，
    亦據本院當庭勘驗監視錄影帶無誤，則被告在持刀刺向被害
    人未能得逞之情形下，仍騎乘機車持刀在後追趕被害人，益
    顯現被告當時之殺意甚堅，非致被害人於死地不可，嗣因被
    害人突然轉身進入龍德路263 巷內，被告轉彎不及而跌倒，
    被害人始能倖免於難。是依上開最高法院判例，本院審酌被
    告所持之兇器銳利、刺向被害人之腹部、在近距離無預警之
    情形下出手、失手後持續持刀騎車在後追殺被害人等相關之
    下手情形，足認被告當時確有殺人之犯意甚明。至被告雖辯
    稱：伊當時僅係要嚇唬被害人而已，並無殺人之犯意云云，
    然依一般常情，若被告當時確係要持刀嚇唬被害人而已，僅
    需在被害人面前揮舞刀子，便足以使被害人感到恐懼，然被
    告在竟在無預警之情形下，近距離持刀刺向被害人之腹部，
    顯見被告當時並非僅係基於恐嚇危安之犯意而已，被告上開
    辯詞，不足採信。
  3.綜合上述，被告既係基於殺人之犯意，持銳利之刀子刺向被
    害人丙○○之腹部，嗣因被害人機警閃避及脫逃，其殺人之
    犯行始未能得逞，被告上開行為確已該當刑法第271 條第 2
    項、第1 項之殺人未遂罪。
  (二)犯罪事實(二)涉犯傷害犯行部分：
    訊據被告固不否認係伊於上開時、地使被害人戊○○受有頭
    部外傷併撕裂傷、鼻骨骨折、左尺骨骨折等傷害之事實，惟
    矢口否認有何傷害之犯行，辯稱：伊當時並未進入被害人戊○○之店內，而係站在店外之停車場，戊○○先拿武士刀砍
    伊，伊始以椅子反擊打傷戊○○，伊當時係自衛云云，資為
    置辯。經查：
  1.訊據證人戊○○於偵查及本院審理時均證稱：伊當時在伊所
    經營之中古物品攤位店內睡覺，發覺被告進入，隨即遭被告
    以不明物品擊中頭部，伊就昏了，接著又被打了幾下，打到
    頭及手，當時伊隨手拿起店內之藝品刀往被告方向反抗等語
    （見偵3 卷第31、32頁，本院卷第103 、105 、106 頁，本
    院97年10月8 日審判筆錄第14、15頁），被害人對於遭被告
    毆打之情節已證述綦詳，而被害人因而受有頭部外傷併撕裂
    傷、鼻骨骨折、左尺骨骨折等傷害之事實，亦有高雄醫學大
    學附設中和紀念醫院96年11月1 日診斷證明書1 紙在卷可稽
    （見警2 卷第28頁），而被告亦不否認被害人所受上開傷害
    係伊所造成等情，足認被害人戊○○所受上開傷害確係遭被
    告攻擊所造成；參以被害人與被告往日並無嫌隙，而其事後
    對於以中古物品攤位內之藝品刀向被告揮擊之事實亦不加以
    掩飾，顯見被害人並無構陷被告之可能，益認被害人所述先
    遭被告攻擊受傷等情為可採。至被告雖辯稱：伊當時係先遭
    被害人毆打，始自衛反擊云云，然查，被告對於案發當時為
    何前往被害人之中古物品攤位之原因，先於警詢時供稱：要
    前往看戊○○是否在屋內吸毒云云（見警2 卷第3 頁），復
    於偵查中供稱：伊當時沒有進去戊○○店內，戊○○說伊有
    去其店內拿錢，才砍伊云云（見偵3 卷第40頁），復於本院
    審理時供稱：伊當時係到戊○○店旁之另一家店準備作另案
    贓物罪之自白云云（見本院卷第108 頁），前後供述不一，
    已有可疑，則被告之供述既有上開可疑之處，再對照被告當
    時受有顏面撕裂傷10公分、口腔撕裂傷1.5 公分等傷害，有
    高雄醫學大學附設中和紀念醫院96年11月1 日診斷證明書 1
    紙在卷可稽（見警2 卷第27頁），較被害人戊○○所受頭部
    外傷併撕裂傷、鼻骨骨折、左尺骨骨折等傷害，輕微甚多，
    果若被告確僅係基於防衛之意思而反擊，應不至於造成被害
    人如此嚴重之傷害，顯見被告所述：伊係自衛反擊造成被害
    人之傷害云云，要非可採。且退萬步言，縱認被告所述係被
    害人先攻擊伊乙節為真，然在其以店內物品砸傷戊○○鼻樑
    後，戊○○已無法繼續攻擊被告，則被告所受之不法侵害業
    已排除，乃被告復進而基於傷害之犯意，繼續撿拾身旁磚頭
    及鐵製品毆打戊○○頭部及手部，則被告所為已屬排除侵害
    後進一步之攻擊行為，已非屬正當防衛之範疇，而係排除侵
    害後之傷害行為，益認被告所辯正當防衛云云，尚非可採。
  2.被害人受傷後，旋即就醫治療，受有頭部外傷併撕裂傷、鼻
    骨骨折、左尺骨骨折等傷害，有高雄醫學大學附設中和紀念
    醫院96年11月1 日診斷證明書1 紙在卷可稽（見警2 卷第28
    頁），及被害人受傷照片2 張附卷可稽（見警2 卷第20頁）
    。又被告之傷害行為，與被害人受有上開傷害結果間，存有
    相當因果關係，亦堪認定。
  3.至公訴意旨雖另認：被告係於上開時、地侵入被害人戊○○
    之中古物品攤位店內竊取抽水馬達1 個得手後，欲離去時遭
    戊○○發現制止，而被告為脫兔逮捕、防護贓物，隨手以不
    知名之店內物品砸傷戊○○鼻樑，並撿拾身旁磚頭及鐵製品
    毆打戊○○頭部及手部，致戊○○受有頭部外傷併撕裂傷、
    鼻骨骨折、左尺骨骨折等傷害，並趁戊○○倒地不起無法抗
    拒之際，搜括戊○○身上財物未果，並要求戊○○簽立本票
    賠償醫療費用云云。然查，訊據被告堅決否認有何進入被害
    人戊○○店內行竊之犯行，而經本院質諸被害人戊○○於警
    詢時先證稱：被告進入店內要偷1 個抽水馬達，被伊發現，
    伊被打傷後，被告搜刮伊身上財物未果，又搜刮店內現金，
    並要求伊簽立本票1 紙作為醫療費用，嗣因警察到場才未得
    逞云云（見警2 卷第7 頁，被告雖未同意被害人戊○○之警
    詢筆錄有證據能力，但此時係作為彈劾證據使用，故例外有
    證據能力），復於偵查中證稱：伊當時被打昏了，伊放在身
    上現金新臺幣（下同）3 、4,000 元，還有店內一些東西，
    是什麼被偷伊忘記了云云，另於97年6 月26日本院審理時證
    稱：伊發覺被告進入店內後，就被打昏，被告除了拿伊身上
    的錢，伊不知道有無拿其他東西，伊當時被打昏，完全不知
    道被告要偷伊的抽水馬達（見本院卷第103 、104 頁），再
    於97年10月9 日本院審理時證稱：伊當時認為被告係要偷2
    顆抽水馬達，被告在現場拿飼料袋要裝抽水馬達，被伊看到
    ，伊認為現場僅有那2 顆抽水馬達可以讓被告偷，伊當時身
    上確實有3,000 多元讓被告搜走，被告強迫伊簽立5 萬元本
    票云云（見本院97年10月9 日審判筆錄第14、15頁），被害
    人就其是否遭竊取抽水馬達、被強取身上現金3,000 多元、
    被強迫簽立本票未果等關於本案重要之事實，前後供述不一
    ，且互為矛盾，其證言之可信度即有可疑，再參照證人即被
    害人戊○○之姪丁○○於本院審理時證稱：伊係事後才到現
    場，後來警方至高醫作筆錄時，伊在戊○○旁邊，才知道被
    告要偷馬達，後來伊陪同警察回到現場照相等語（見本院97
    年10月9 日審判筆錄第13頁），而證人即到場處理之員警巢
    義信於偵查時證稱：戊○○語意不清說被告要拿東西不成打
    他，又要向他拿錢財沒給他等語（見偵3 卷第39頁），另證
    人即至現場拍照之員警張志堅於本院審理時證稱：伊事後才
    到現場蒐證，被害人之姪子丁○○說他有問被害人，被告要
    偷馬達，由丁○○在現場指出被告要偷的馬達等語（見本院
    97年10月9 日之審判筆錄第10、11頁），則依上開證人證述
    之內容觀之，上開證人均係間接聽聞被害人戊○○或證人丁○○轉述被告犯行，均非在案發現場親身見聞被告竊盜犯行
    之人，是上開證人之證述均屬傳聞證據，不得作為本件證據
    使用。據此，本院尚不能僅以被害人上開有疑義之證詞，即
    遽予認定被告有到案發現場竊取抽水馬達，並強取被害人身
    上現金3,000 多元之犯行，此部分公訴意旨容有誤會，應併
    予敘明。
  (三)從而，本案事證明確，被告犯行堪予認定，應依法論科。
二、被告甲○○已著手於對被害人丙○○之殺人犯行，嗣因丙○○機警逃脫，而未能得逞，核其所為，係犯刑法第271 條第
    2 項、第1 項之殺人未遂罪及同法第277 條第1 項之普通傷
    害罪。公訴意旨認被告犯罪事實(二)之犯行係犯刑法第329 條
    之竊盜後因脫免逮捕、防護贓物而當場施以強暴脅迫之準強
    盜罪嫌，然經本院上開調查證據結果被告有在案發現場竊取
    抽水馬達，並強取被害人戊○○身上現金3,000 多元之犯行
    ，被告犯行僅構成刑法第277 條第1 項之普通傷害罪，而不
    該當刑法第329 條之準強盜罪，公訴意旨容有未洽，然檢察
    官此部分起訴之事實與本院認定之犯罪事實基本社會事實同
    一，本院自得審理，並予變更起訴法條。被告犯罪事實(一)之
    犯行已著手於殺人行為之實施，於尚未得逞前即被被害人丙○○逃脫，為未遂犯，爰依刑法第25條第2 項規定，按既遂
    犯之刑度減輕其刑。被告所犯上開2 罪間，犯意各別，罪名
    互殊，應分論併罰。另被告前於81年間因違反麻醉藥品管理
    條例及肅清煙毒條例等案件，經本院以81年度訴字第1411號
    及81年度訴字第29 86 號分別判處有期徒刑3 月及3 年2 月
    確定，經裁定應執行有期徒刑3 年3 月，於84年7 月11日縮
    短刑期假釋出獄；另於85年間復因肅清煙毒條例及恐嚇等案
    件，經本院以85年度訴字第772 號及85年度訴字第1598號分
    別判處有期徒刑3 年4 月及1 年確定，經裁定應執行有期徒
    刑4 年2 月，並撤銷上開假釋，接續執行殘刑10月25日，於
    87年12月17日縮短刑期假釋出獄；嗣於89年間再因施用毒品
    案件，經本院裁定送勒戒處所施以觀察、勒戒，並撤銷上開
    假釋，執行殘刑2 年1 月5 日，於92年4 月25日縮短刑期執
    行完畢，有臺灣高等法院被告全國前案紀錄表1 紙附卷可稽
    ，被告於上開有期徒刑執行完畢5 年內，故意再犯
    本件有期徒刑以上之罪，為累犯，應依刑法第47條第1 項規
    定，均加重其刑。爰審酌被告正值思慮健全之壯年時期，僅
    為要求被害人即其姊夫丙○○歸還音響喇叭2 個，竟不顧倫
    理親情，持刀欲殺害丙○○，惡行實屬重大，嗣因丙○○機
    警逃脫，始倖免於難，實應嚴懲，又其僅因細故，即以被害
    人戊○○店內物品砸傷戊○○鼻樑，並撿拾身旁磚頭及鐵製
    品毆打戊○○頭部及手部，致戊○○受有頭部外傷併撕裂傷
    、鼻骨骨折、左尺骨骨折等傷害，行為實有不當，危害社會
    治安甚鉅，且犯後又飾詞狡辯，不見悔意，犯後態度不佳等
    一切情狀，酌情分別量處如主文所示之刑，並定其應執行之
    刑，以示儆懲。至被告持以追殺被害人丙○○刀子1 把，並
    未扣案，雖係被告所有，然已經被告於犯後丟棄在高雄市○○路上，業據被告供述在卷（見警1 卷第6 頁），應可認定
    該刀子已經滅失，爰不依刑法第38條第1 項第2 款宣告沒收
    ，併此敘明。
參、無罪部分：
一、公訴意旨另以：被告甲○○意圖為自己不法之所有，於96年
    11月1 日凌晨2 時許，騎乘車牌號碼IXE-827 號重型機車，
    先後2 次前往被害人戊○○所經營位在高雄市三民區○○○
    路與德旺街口之中古物品攤位店內行竊時，為戊○○發現未
    得逞離去，因認被告涉犯刑法第320 條第3 項、第1 項之普
    通竊盜未遂罪2 次。
二、按犯罪事實應依證據認定之，無證據不得推定其犯罪事實。
    又不能證明被告犯罪者，應諭知無罪之判決，刑事訴訟法第
    154 條第2 項、第301 條第1 項定有明文。又事實之認定，
    應憑證據，如未能發現相當證據，或證據不足以證明，自不
    能以推測或擬制之方法，為裁判基礎（最高法院40年台上字
    第86號判例參照）；而告訴人之告訴，係以使被告受刑事訴
    追為目的，是其陳述是否與事實相符，仍應調查其他證據以
    資審認（最高法院52年台上字第1300號判例參照），易言之
    ，即藉由補強證據之存在，以增強或擔保告訴人陳述之證明
    力（最高法院87年度台上字第2176號判決要旨參照）。且認
    定犯罪事實所憑之證據，雖不以直接證據為限，間接證據亦
    包括在內，然無論直接證據或間接證據，其為訴訟上之證明
    ，須於通常一般之人均不致有所懷疑，而得確信其為真實之
    程度者，始得據為有罪之認定，倘其證明尚未達到此一程度
    ，而有合理之懷疑存在而無從使事實審法院得有罪之確信時
    ，即應由法院諭知被告無罪之判決（最高法院40年台上字第
    86號、30年台上字第816 號、76年台上字第4986號判例意旨
    參照）。
三、公訴人認被告甲○○涉有上開犯行，無非係以證人即被害人
    戊○○於警詢中之指訴，為其依據。訊據被告堅詞否認有何
    竊盜未遂犯行，辯稱：伊並未於96年11月1 日凌晨2 時許，
    先後2 次前往被害人戊○○所經營位在高雄市三民區○○○
    路與德旺街口之中古物品攤位店內等語。經查，本院質諸被
    害人戊○○於警詢時先證稱：在96年11月1 日凌晨2 時許，
    被告連續2 次進入伊店內要偷物品未成，伊發現沒有任何損
    失就放過他云云（見警2 卷第7 頁，被告雖未同意被害人戊○○之警詢筆錄有證據能力，但此時係作為彈劾證據使用，
    故例外有證據能力），復於97年6 月26日本院審理時證稱：
    伊在96年11月1 日凌晨2 、3 時許並沒有看到被告到伊店裡
    ，伊被打之前沒有見過被告（見本院卷第103 、104 頁），
    再於97年10月9 日本院審理時證稱：伊在96年11月1 日凌晨
    2 、3 時許，有看到被告到現場，後來沒有多久又來一次云
    云（見本院97年10月9 日審判筆錄第14頁），被害人即被害
    人戊○○就其是否於96年11月1 日凌晨2 、3 時許看到被告
    到伊店裡2 次等關於本案重要之事實，前後供述不一，且互
    為矛盾，其證言之可信度即有可疑。此外，公訴人復未能提
    出任何積極證據足資證明被告甲○○確實有上開2 次竊盜未
    遂犯行，是公訴人認被告涉有上開2 次竊盜未遂之犯嫌，即
    無足夠之證據可資證明，本件不能僅以被害人戊○○有瑕疵
    之指訴即遽認被告有何公訴人所指之上開2 次竊盜未遂犯行
    。
四、綜上所述，公訴人所指被告涉犯上開2 次竊盜未遂犯行，均
    屬不能證明，應為無罪之諭知。
據上論斷，應依刑事訴訟法第299 條第1 項前段、第300 條、第
301 條第1 項，刑法第25條、第271 條第2 項、第1 項、第 277
條第1 項、第47條第1 項、第51條第5 款，刑法施行法第1 條之
1，判決如主文。
本案經檢察官乙○○到庭執行職務。
中    華    民    國    97    年    10    月    30    日
                    刑事第十八庭審判長法  官 廖建瑜
                                      法  官 林裕凱
                                      法  官 陳盈吉
以上正本證明與原本無異。
如不服本判決，應於判決送達後10日內，向本院提出上訴狀。
中    華    民    國    97    年    11    月    3     日
                                      書記官  陳展榮
附錄本判決論罪科刑法條：
中華民國刑法第271條
殺人者，處死刑、無期徒刑或 10 年以上有期徒刑。
前項之未遂犯罰之。
預備犯第 1 項之罪者，處 2 年以下有期徒刑。
中華民國刑法第277條
傷害人之身體或健康者，處3 年以下有期徒刑、拘役或1 千元以
下罰金。
犯前項之罪因而致人於死者，處無期徒刑或7 年以上有期徒刑；
致重傷者，處3 年以上10年以下有期徒刑。


司法院資訊處製作；財團法人民間司法改革基金會備份。
